

PERFIL

Actualmente me encuentro realizando mi segundo año en la carrera de Licenciatura en Sistemas. Mi objetivo es trabajar en un ámbito laboral donde me permita seguir adquiriendo experiencia utilizando nuevas tecnologías, logrando un constante aprendizaje trabajando en equipo.



11-38864220



Ocolonia 1000, Tortuguitas, Buenos Aires



lautylamas99@hotmail.com



08/09/1999

ESTUDIOS

I AUTARO I AMAS

Técnico en Informática Profesional y Personal

2012-2018

E.E.T. N°3 Roberto Arlt

Tortuguitas, Buenos Aires

Programación en variados lenguajes, sobre diferentes plataformas

Ayudantías de programación

Marzo 2018 - noviembre 2018

Ciclos, condicionales, estructuras, funciones, vectores, recursividad, árboles.

EXPERIENCIA

Gobierno de la ciudad

Marzo 2018 - noviembre 2018. ABM datos de alumnos

Rapipago

Marzo 2019- Junio 2020 Cobranzas.

Sysc

Junio 2020- Actualmente Desarrollador

APTITUDES

Desarrollo

Java Html5 Css3 **JavaScript** SQL

Web

Reponsive design Paginado dinámico Git y Bitcucket

Idiomas

Ingles - Básico Español – Nativo

Proyectos Personales

lamaslautaro.netlify.app loszorros.netlify.app encontradogs.netlify.app pagiweb.netlify.app